Inventaris van het archief van het Nederlandse Gezantschap, later de Ambassade in Birma, 1955-1974
Nationaal Archief, Den Haag
- 18
- 19
- 20
- 21
- 22
- 23
- 229
- 230
24 39
24 40
101 28
101 29
111 26
132.3 24
150.0 25
162.3 72
211 36
221 44
221 45
250 54
260 37
260 38
281.0 132
281.0 133
281.0 165
282.0 43
313.21 47
313.213 49
317.2 50
317.294 51
321.212 52
321.33 48
334.20 53
421 56
431 55
553.10 61
553.10 62
554 57
554 58
554 59
554 60
554 117
600 68
600 76
600 77
600 78
600 85
600 86
600 107
600 214
600 217
610.3 111
610.12 116
610.21 95
610.22 73
610.22 81
610.22 83
610.22 84
610.22 88
610.22 89
610.22 90
610.22 91
610.22 92
610.22 93
610.22 94
610.22 97
610.22 98
610.22 99
610.22 100
610.22 101
610.22 102
610.22 104
610.22 105
610.22 106
610.22 112
610.22 113
610.22 176
611.7 64
611.7 96
612.1 65
612.2 66
612.2 67
613.211.0 71
613.211.0 74
614.51 69
614.51 70
614.51 114
712.0 122
721.11 120
728 121
811.1 123
811.1 124
812.56 125
911 129
911 131
911 170
911 171
911 172
911 204
911.4 168
911.912 139
911.912 149
911.912 150
911.912 163
911.912 187
911.912 202
912 127
912 137
912 140
912 143
912 144
912 145
912 147
912 148
912 153
912 157
912 160
912 162
912 167
912 169
912 174
912 179
912 182
912 184
912 188
912 192
912 195
912 196
912 198
912 203
912 205
912 206
912 210
912 211
912 212
912 213
912 218
921.35 208
921.35 209
995 173
996 207
996 216
996 219
996 220
996 222
996 223
996 224
999 215
2. Concordans van de oude dossierinventaris Buitenlandse Zaken naar het geheim archief van het Nederlands Gezantschap, later de Ambassade in Birma te Rangoon 1955 - 1964
- 236
- 237
13 231
911 233
911 234
911 235
912 232
912 238
912 239
912 241
912 242
912 243
912 244
912 245
912 246
912 247
912 248
912 249
912 250
912 251
912 252
912 253
912 254
912 255
912 256
912 260
912 261
912 262
921.35 240
993 258
997 257
997 259
3. Concordans van de oude dossierinventaris Buitenlandse Zaken naar het archief van de Nederlandse Ambassade in Birma te Rangoon 1965 - 1969
101 27
221 46
281 35
281.0 41
281.c 42
553.10 63
600 80
600 108
610.22 82
610.22 87
610.22 103
610.22 109
610.22 110
814.4 126
911.30 130
911.31 136
912 128
912.2 135
912.2 138
912.2 141
912.2 142
912.2 146
912.2 151
912.2 152
912.2 154
912.2 155
912.2 156
912.2 158
912.2 159
912.2 161
912.2 164
912.2 166
912.2 175
912.2 177
912.2 178
912.2 180
912.2 181
912.2 183
912.2 185
912.2 186
912.2 189
912.2 190
912.2 191
912.2 193
912.2 194
912.2 197
912.2 199
912.2 200
912.2 201
996 225
996 226
996 227
999 221
4. Concordans van de oude dossierinventaris Buitenlandse Zaken naar het archief van de Nederlandse Ambassade in Birma te New Delhi 1965 - 1974
102 30
102 34
240 32
281.1 33
281.11 31
600 79
610.3 228
610.301 115
613.021 119
613.211.21 75
911 118
912 134
Beschrijving van de series en archiefbestanddelen
- Algemeen archief, I.
  - Algemeen
    - Indexen op ingekomen en uitgegane open-, code- en telexberichten en brieven van het Nederlands Gezantschap, later de Ambassade in Birma aan het Nederlandse Ministerie van Buitenlandse Zaken en vice versa., 1953-1966; 1-6; 5 delen en 1 pak
      - Ingekomen en uitgegane brieven en telegrammen. 1954-1960, 1-2
        - 1954 okt. 18 - 1959 feb. 16, 1
        - 1959 feb. 23 - 1960 juni 03, 2
      - Ingekomen open telegrammen, 1953 feb. 27 - 1957 okt. 08, 3
      - Ingekomen codetelegrammen, 1953 mrt. 02 - 1957 okt. 29, 4
      - Ingekomen en uitgegane open telegrammen, 1953 mrt. 03 - 1958 aug. 31, 5
      - Ingekomen en uitgegane open-, code- en telexberichten, 1959 - 1966, 6; pak
    - Legatieboeken van ingekomen stukken., 1955-1956; 7-8; 2 delen
      - 1955 feb. 18 - juni 22, 7
      - 1955 aug. 11 - 1956 sep. 14, 8
    - Agenda's van ingekomen en uitgegane stukken., 1955-1969; 9-22; 14 delen
      - 1955 jan. - mei, (t/m agendanr. 1764)., 9
      - 1955 mei - dec., (t/m agendanr. 4634)., 10
      - 1956, 11
      - 1957, 12
      - 1958, 13
      - 1959, 14
      - 1960, 15
      - 1961, 16
      - 1962, 17
      - 1963, 18
      - 1964, 19
      - 1965, 20
      - 1966, 21
      - 1967-1969, 22
    - Alfabetische index op onderwerp, met verwijzing naar de oude archiefcodes., 1965-1974; 23; 1 kaartsysteem
    - Dossierinventarissen van het archief van het Nederlands Gezantschap, later de Ambassade in Birma over de periode 1955 - 1974., 1969 - [1975]; 24-27; 4 stukken
      - Gezantschap / Ambassade te Rangoon, 1955 - 1964, 24
      - Gezantschap / Ambassade te Rangoon, geheim archief, 1955 - 1964, 25
      - Ambassade te Rangoon, 1965 - 1969, 26
      - Ambassade te New Delhi, 1965 - 1974, 27
  - Organisatie, 1
    - Stukken betreffende het ontvangen van specifieke instructies op het gebied van wegenbelasting en belastingimmuniteit voor buitenlandse vertegenwoordigingen in Birma., 1949-1964; 28; 1 pak
    - Stukken betreffende de staat waarin het ambassadearchief verkeert en de wijze van postbehandeling., 1955-1962; 29; 1 omslag
    - Stukken betreffende de huisvesting van de Nederlandse Ambassade in Birma., 1956-1964; 30; 1 omslag
    - Stukken betreffende het instellen en opheffen van de Nederlandse Ambassade in Birma te Rangoon., 1956-1972; 31-33; 3 omslagen
      - Het verheffen van de diplomatieke vertegenwoordiging voor Birma tot ambassade, met als gevolmachtigd ambassadeur J.B. Haverkorn van Rijsewijk, 1956 - 1963, 31
      - Het opheffen van de Ambassade te Rangoon, 1968 - 1970, 32
      - De overname van taken van de Ambassade te Rangoon door de Ambassade te New Delhi, 1971 - 1972, 33
    - Stukken betreffende de inspectie van de Nederlandse Ambassade in Birma te Rangoon door de buitenlandse dienst van Nederland., 1957-1968; 34; 1 omslag
    - Stukken betreffende het opstellen van rapporten met algemene en praktische gegevens over Birma voor nieuwe medewerkers op een Nederlandse diplomatieke post., 1961-1964; 35; 1 omslag
    - Stukken betreffende het benoemen van vertegenwoordigers van Nederland in Birma., 1969-1972; 36-38; 3 omslagen
      - A.F. Calkoen als ambassadeur met standplaats New Delhi in 1972, 1969 - 1972, 36
      - W.A. Frowein als ambassadeur met standplaats Islamabad in Pakistan in 1969, 1969 - 1971, 37
      - U. Ohn, inwoner van Birma als honorair consul van Nederland in Birma, 1969 - 1972, 38
  - Protocol, 2
    - Stukken betreffende de benoeming van vertegenwoordigingen van Birma in diverse landen., 1954-1972; 39; 1 omslag
    - Stukken betreffende de deelname van Nederland aan bijeenkomsten, gehouden tijdens feestdagen van Birma., 1955-1964; 40; 1 omslag
    - Stukken betreffende het verlenen van medewerking aan het toekennen en het uitreiken van onderscheidingen., 1955-1964; 41-42; 2 omslagen
      - Het verlenen van medewerking aan het uitreiken van Nederlandse koninklijke onderscheidingen, 1955 - 1964, 41
      - Het verkrijgen van informatie over onderscheidingen van Birma, 1958 - 1962, 42
    - Stukken betreffende het aanbieden en ontvangen van geloofsbrieven., 1955-1974; 43-46; 4 omslagen
      - P.J. Eekhout en J.B. Haverkorn van Rijsewijk, beiden ambassadeur, aan de minister van Buitenlandse Zaken van Birma, 1955 - 1962, 43
      - Het doorgeleiden van geloofsbrieven aan de minister van Buitenlandse Zaken van Birma door diverse landen aan de ambassadeur van Nederland in Birma. 1957-1974, 44-45
        - 1957-1964, 44
        - 1965-1974, 45
      - Het ontvangen van geloofsbrieven van Birma voor de vertegenwoordiging van Birma in Nederland, 1965 - 1969, 46
    - Stukken betreffende het ontvangen van informatie inzake de deviezenrechtelijke status van diplomaten., 1958-1964; 47; 1 omslag
    - Stukken betreffende aangelegenheden met betrekking tot het Nederlands Koninklijk Huis., 1962-1974; 48-50; 3 omslagen
      - Het ontvangen van felicitaties in verband met de verjaardag van koningin Juliana en het zilveren huwelijksfeest van koningin Juliana en prins Bernhard, 1962 - 1964, 48
      - Beheren van het condoleanceregister en het verlenen van bemiddeling inzake het betuigen van deelneming in verband met het overlijden van prinses Wilhelmina, 1963, 49
      - Het ontvangen van reacties inzake de verjaardag van prinses Beatrix en het huwelijk van prinses Beatrix en prins Claus, 1965 - 1974, 50
  - Juridische aangelegenheden, 3
    - Stukken betreffende het indienen en behandelen van schadeclaims van oorlogsslachtoffers., 1955-1963; 51-53; 3 omslagen
      - Het ontvangen van een regeling inzake de rehabilitatie van Indische oorlogsslachtoffers, 1955 - 1958, 51
      - Oorlogsschadeclaim van C.L.C. Voskuil bij de Burma War Damage Claims Commission, 1962, 52
      - Het ontvangen van de regeling inzake uitkeringen aan nazislachtoffers, 1963, 53
    - Stukken betreffende de consulaire bevoegdheden van het Nederlands Gezantschap, later de Ambassade in Birma., 1955-1964; 54; 1 omslag
    - Stukken betreffende de wet- en regelgeving in Birma., 1955-1964; 55-57; 1 pak en 2 omslagen
      - Vreemdelingenregelgeving, 1955 - 1956, 55
      - Nationaliteitswetgeving inzake de positie van de gehuwde vrouw, 1955 - 1964, 56; pak
      - Wetgeving inzake huwelijk, echtscheiding en afstamming, 1956 - 1963, 57
    - Stukken betreffende het inlichten van de overheid van Birma inzake internationale verdragen., 1958-1964; 58; 1 omslag
  - Aangelegenheden van openbare zedelijkheid, openbare gezondheidszorg, 4
    - Stukken betreffende het rapporteren aan de Nederlandse minister van Economische Zaken inzake mond-en-klauwzeer in Birma., 1955-1961; 59; 1 omslag
    - Stukken betreffende het rapporteren aan de Nederlandse minister van Buitenlandse Zaken inzake openbare zedelijkheid in de haven van Birma., 1961; 60; 1 omslag
  - Verkeer en vervoer, 5
    Stukken betreffende luchtvaart- en scheepvaartaangelegenheden.
    - Scheepvaartbelasting en luchtvaartbelasting in Birma, 1965 - 1975; 61; 1 omslag
    - Luchtvaart., 1955-1964; 62-65; 4 omslagen
      - Koninklijke Luchtvaartmaatschappij (KLM). 1955-1964, 62-63
        - De verhouding met Birma, 1955 - 1964, 62
        - Eventuele samenwerking met de Union of Burma Airways, 1956 - 1958, 63
      - Totstandkoming van luchtvaartovereenkomsten van Zwitserland, België en Japan met Birma, 1956 - 1961, 64
      - Opening van de luchthaven te Rangoon door de president van Birma, 1957, 65
    - Scheepvaart., 1955-1966; 66-67; 2 omslagen
      - Vlagdiscriminatie door Birma met betrekking tot de internationale scheepvaart, 1955 - 1964, 66
      - Scheepvaartbelasting in Birma, 1964 - 1966, 67
  - Economie, 6
    - Stukken betreffende herziening van de wetgeving van Birma op het gebied van investeringen., 1955-1958; 68; 1 omslag
    - Stukken betreffende de ontwikkeling van de industrie in Birma., 1955-1964; 69-74; 6 omslagen
      - Algemeen, 1955 - 1964, 69
      - De ontwikkelingen in de zuivelindustrie en de gevolgen ervan voor Unilever. 1955-1964, 70-72
        - De nationalisatie van de fabriek, 1955 - 1964, 70
        - De positie in Birma ten gevolge van de gewijzigde inkomstenbelasting, 1955 - 1964, 71
        - De positie van Nederlandse zuivelproducten, 1961 - 1964, 72
      - Olie-industrie, 1956 - 1964, 73
      - Mijnindustrie, 1958 - 1964, 74
    - Stukken betreffende de vaststelling en wijziging van regelingen en instructies door de regering van Birma inzake de im- en export van producten., 1955-1968; 75-79; 1 pak en 4 omslagen
      - De im- en exportpolitiek van Birma, 1955 - 1964, 75
      - Regelgeving van de Union Bank of Burma inzake de invoer van goederen uit het buitenland, 1955 - 1964, 76; pak
      - De import van Amerikaans melkpoeder en de gevolgen hiervan voor de export vanuit Nederland naar Birma, 1956 - 1959, 77
      - Invoerrechten en douanetarieven in Birma. 1956-1968, 78-79
        - 1956-1961, 78
        - 1968, 79
    - Stukken betreffende algemene economische berichtgeving., 1955-1974; 80-84; 1 pak en 4 omslagen
      - Algemeen economisch overzicht over Birma, 1955 - 1963, 80
      - Economische bulletins over Birma. 1956-1974, 81-83
        - 1956-1959, 81; pak
        - 1960-1964, 82
        - 1965-1974, 83
      - Financieel-economische ontwikkelingen, 1961 - 1968, 84
    - Stukken betreffende de handelsbetrekkingen en -overeenkomsten van Birma met het buitenland en internationale organisaties., 1955-1974; 85-110; 1 pak en 25 omslagen
      - België, 1959, 85
      - Bulgarije, 1966, 86
      - China, 1955 - 1961, 87
      - Engeland, 1961, 88
      - Engeland, Japan en West-Duitsland, 1955 - 1957, 89
      - Europese Economische Gemeenschap, 1959 - 1963, 90
      - Frankrijk, 1965 - 1974, 91
      - India, 1961 - 1962, 92
      - India, Nederland en de Verenigde Staten, 1958 - 1960, 93; pak
      - Israël, 1956 - 1962, 94
      - Italië, 1963, 95
      - Japan, 1962, 96
      - Joegoslavië, 1955 - 1961, 97
      - Nederland. 1955-1964, 98-100
        - Algemeen, 1963, 98
        - Economisch-commerciële rapportage inzake handel tussen Nederland en Birma, 1964, 99
        - Eventuele kredietverlening van Nederland aan Birma ter bevordering van de export van kapitaalgoederen naar Birma, 1955 - 1958, 100
      - Oostbloklanden, 1955 - 1959, 101
      - Oost-Duitsland, 1955, 102
      - Rusland, 1956 - 1961, 103
      - Thailand, 1962, 104
      - Tsjecho-Slowakije, 1955 - 1963, 105
      - Verenigde Arabische Republiek, 1962, 106
      - Verenigde Staten, 1965 - 1974, 107
      - Verenigde Staten en een eventuele overeenkomst met Nederland, 1960 - 1963, 108
      - West-Duitsland, 1955 - 1962, 109
      - Zweden, 1956, 110
    - Stukken betreffende de rijstpolitiek van Birma., 1955-1974; 111-112; 2 omslagen
      - 1955-1964, 111
      - 1965-1974, 112
    - Stukken betreffende het ontvangen van economische, financiële en technische hulpverlening van het buitenland., 1955-1975; 113-119; 5 omslagen
      - Diverse landen. 1955-1974, 113-114
        - 1955-1964, 113
        - 1965-1974, 114
      - Nederland, 1955 - 1962, 115
      - Oostbloklanden, 1957 - 1964, 116
      - West-Duitsland, 1955 - 1962, 117
      - Korte economische berichten inzake ontwikkelingsprojecten in Birma. 1961-1975, 118-119; 2 omslagen
        - 1961-1964, 118
        - 1966-1975, 119
    - Jaarverslagen over de jaren 1957 en 1958 van de Kamer van Koophandel in Birma., 1958-1965; 120; 1 omslag
    - Stukken betreffende de nationalisatie door de overheid van Birma., 1959-1968; 121-123; 3 omslagen
      - Agentschappen van luchtvaartmaatschappijen, 1959 - 1964, 121
      - Buitenlandse banken, 1963 - 1967, 122
      - Nederlandse bedrijven, 1964 - 1968, 123
  - Sociale aangelegenheden, 7
    - Stukken betreffende de organisatie van de gezondheidszorg en liefdadigheid in Birma., 1955-1963; 124; 1 omslag
    - Stukken betreffende de ontwikkeling van een rehabilitatiecentrum voor oorlogsveteranen nabij Rangoon in Birma., 1956; 125; 1 omslag
    - Stukken betreffende de steun van het Nederlandse Rode Kruis tijdens de watersnoodramp in Birma., 1961-1963; 126; 1 omslag
  - Culturele aangelegenheden, voorlichting, 8
    - Stukken betreffende aangelegenheden, die in relatie staan tot oorlog., 1955-1962; 127-128; 1 pak en 1 omslag
      - De Nederlandse oorlogsgraven in Birma, 1955 - 1962, 127; pak
      - De onthulling van het Rangoon War Memorial, 1957 - 1958, 128
    - Stukken betreffende het informeren van de Nederlandse minister van Buitenlandse Zaken inzake de grote aantallen volledig vergoede studies, aangeboden aan inwoners van Birma door Oostbloklanden., 1956-1964; 129; 1 omslag
    - Stukken betreffende het politieke toneelstuk The Wages of Sin, geschreven door U Nu, premier van Birma., 1961-1965; 130; 1 omslag
  - Staatkunde, landsverdediging, internationale organisaties, 9
    - Staatkunde, 9.1
      - Stukken betreffende de binnenlandse ontwikkelingen in Birma., 1955-1969; 131-136; 3 pakken en 3 omslagen
        - Algemene jaarrapportages over de jaren 1955 - 1969. 1956-1969, 131-132
          - 1956-1964, 131; pak
          - 1965-1969, 132
        - Ontwikkelingen in de binnenlandse politiek. 1955-1969, 133-134
          - 1955-1961, 133; pak
          - 1965-1969, 134
        - Militaire rapportages inzake Birma, 1955 - 1958, 135; pak
        - De buitenlandse dienst van Birma, 1956 - 1966, 136
      - De diplomatieke betrekkingen van Birma met het buitenland., 1955-1973; 137-205; 2 pakken en 67 omslagen
        - Diverse landen. 1955-1973, 137-138
          - 1955-1964, 137
          - 1965-1973, 138
        - Australië, 1967 - 1968, 139
        - België, 1969, 140
        - Cambodja. 1955-1969, 141-143
          - Algemeen. 1955-1960, 141
          - Algemeen. 1967-1969, 142
          - De neutraliteit van Cambodja, 1961 - 1962, 143
        - China. 1955-1969, 144-147
          - Algemeen. 1955-1964, 144
          - Algemeen. 1965-1967, 145
          - Algemeen. 1965-1969, 146
          - De aanvallen van China op Tibet, 1960, 147
        - Congo, 1960 - 1961, 148
        - Denemarken. 1964-1967, 149-150
          - 1964, 149
          - 1967, 150
        - Egypte. 1956, 151-153
          - Algemeen, 1956, 151
          - Egypte-crisis, 1956, 152
          - Het nationaliseren van het Suezkanaal door Egypte, 1956, 153
        - Engeland en kolonies. 1955-1969, 154-155
          - 1955-1962, 154
          - 1967-1969, 155
        - Filipijnen, 1969, 156
        - Formosa, 1955, 157
        - Hongarije, 1967 - 1968, 158
        - India, 1966 - 1969, 159
        - Indonesië, 1967 - 1969, 160
        - Israël. 1958-1968, 161-162
          - 1958-1962, 161
          - 1966-1968, 162
        - Japan. 1955-1969, 163-164
          - Verhoging van herstelbedragen naar aanleiding van de Tweede Wereldoorlog van Japan aan Birma, 1955 - 1961, 163
          - Algemeen, 1968 - 1969, 164
        - Joegoslavië. 1955-1968, 165-166
          - Algemeen, 1965 - 1968, 165
          - Het bezoek van maarschalk Tito van Joegoslavië aan Birma, 1955 - 1959, 166
        - Laos, 1955 - 1961, 167
        - Maleisië, 1968, 168
        - Nederland. 1955-1968, 169-177
          - Algemeen. 1956-1964, 169
          - Algemeen. 1968, 170
          - De houding van Birma inzake de behandeling van Nederlandse gevangenen in Indonesië, 1955 - 1956, 171
          - De verdere verzelfstandiging van Suriname en de Nederlandse Antillen, 1956 - 1961, 172
          - Landingsverbod door Birma voor 2 Dakota's, die vanuit Nederland naar Nieuw-Guinea vliegen, 1960 - 1963, 173
          - Nieuw-Guinea kwestie. 1958-1960, 174
          - Nieuw-Guinea kwestie. 1961, 175; pak
          - Nieuw-Guinea kwestie. 1962-1964, 176; pak
          - Overeenkomst tussen Nederland en Birma inzake identiteitspapieren van vliegtuigbemanningen, zoals gesloten op 21 augustus 1939, 1956 - 1961, 177
        - Nepal. 1960-1969, 178-179
          - 1960, 178
          - 1966-1969, 179
        - Noord-Korea. 1961-1968, 180-181
          - 1961, 180
          - 1966-1968, 181
        - Noord-Vietnam, 1966, 182
        - Oost-Duitsland. 1955-1968, 183-184
          - 1955-1964, 183
          - 1965-1968, 184
        - Oostenrijk, 1967 - 1969, 185
        - Pakistan. 1955-1969, 186-187
          - 1955-1964, 186
          - 1966-1969, 187
        - Polen. 1957-1969, 188-189
          - 1957, 188
          - 1966-1969, 189
        - Singapore, 1968 - 1968, 190
        - Sovjet-Unie. 1955-1969, 191-193
          - 1955-1964, 191
          - 1959-1961, 192
          - 1965-1969, 193
        - Spanje, 1967 - 1969, 194
        - Sri Lanka, 1967 - 1968, 195
        - Thailand. 1958-1968, 196-197
          - 1958-1961, 196
          - 1966-1968, 197
        - Tsjecho-Slowakije, 1967 - 1968, 198
        - Verenigde Arabische Emiraten, 1959 - 1964, 199
        - Verenigde Staten. 1958-1968, 200-201
          - 1958-1964, 200
          - 1966-1968, 201
        - West-Duitsland. 1957-1968, 202-203
          - 1957-1963, 202
          - 1965-1968, 203
        - Zuid-Vietnam, 1968, 204
        - Zweden, 1968, 205
      - Overige diplomatieke betrekkingen., 1955-1962; 206-211; 6 omslagen
        - De problemen met rebellen nabij de grenzen van China en Thailand, 1955, 206
        - Het conflict tussen Noord-Korea en Zuid-Korea, 1957 - 1961, 207
        - De rol van Birma in de grensafbakening tussen China, India en Birma, 1959 - 1962, 208
        - De aanvallen op Laos door Amerika, Thailand en Zuid-Vietnam, 1960, 209
        - De levering van legermateriaal door Rusland aan Indonesië, waarbij een tussenlanding in Rangoon gemaakt wordt, 1960 - 1962, 210
        - Houding van Birma ten opzichte van de buitenlandse hulp op basis van het Colombo plan, 1962, 211
    - Landsverdediging, 9.2
      - Stukken betreffende de toetreding van Birma tot de Kern-Stop Overeenkomst en een reactie van een ambtenaar van het Ministerie van Buitenlandse Zaken van Birma hierop., 1963; 212; 1 omslag
      - Stukken betreffende de Ontwapeningsconferentie te Genève en het standpunt van Birma inzake kernwapens., 1963-1964; 213; pak
    - Internationale organisaties, 9.3
      - Stukken betreffende de deelname van Birma aan internationale congressen en conferenties., 1955-1965; 214-218; 1 pak en 4 omslagen
        - Aziatische Socialistische Conferentie en een eventuele samenwerking tussen de Aziatische en de internationale socialisten, 1955, 214
        - Aziatisch-Afrikaanse Conferenties. 1955-1965, 215-217
          - Gehouden in Indonesië, 1955, 215; pak
          - Gehouden in Egypte, 1956 - 1958, 216
          - Gehouden in Algerije, 1965, 217
        - Economische Conferentie van Niet-Gebonden Landen te Caïro, 1962, 218
      - Stukken betreffende de relatie van Birma tot internationale organisaties., 1955-1973; 219-232; 2 pakken en 12 omslagen
        - Verenigde Naties (VN). 1955-1968, 219-225
          - De toezegging van steun van Birma bij kandidaatstellingen van Nederland, 1955 - 1964, 219; pak
          - De Wereldbank. Het verstrekken van leningen voor ontwikkelingsprojecten, 1955 - 1964, 220
          - De Wereldbank. Het verstrekken van een lening voor de ontwikkeling van de infrastructuur naar aanleiding van een missie naar Birma, 1958 - 1964, 221
          - Organisatie voor internationale samenwerking inzake opvoeding, wetenschap en cultuur (UNESCO), 1955 - 1968, 222; pak
          - Eventuele steun van Birma bij de kandidatuur van A.H. Boerma voor de functie van directeur-generaal van de Voedsel- en Landbouworganisatie, 1961 - 1963, 223
          - Eventuele steun van Nederland bij de kandidatuur van Birma voor lidmaatschap van de Raad van Voedsel- en Landbouworganisatie, tevens steun van Birma bij de kandidaatstelling van de heer S.L. Mansholt tot voorzitter van deze raad, 1961 - 1963, 224
          - Eventuele steun van Birma bij de herverkiezing van Nederland voor de Industriële Ontwikkelingsraad, 1968, 225
        - De reactie van Birma op de kandidatuur van Luxemburg voor de Economische en Sociale Raad, 1955 - 1963, 226
        - Associatie van Zuidoost Aziatische Staten inzake economische kwesties, 1958 - 1961, 227
        - De steun van Nederland bij de kandidatuur van Birma voor het voorzitterschap bij de Internationale Arbeidersconferentie in 1961 en een evaluatie van de stemronde, 1960 - 1963, 228
        - Standpunt van Birma inzake de nieuwe locatie van de Aziatische Ontwikkelingsbank, 1965 - 1966, 229
        - Ondertekening door Birma van het Verdrag nopens het onderzoek en gebruik van de kosmische ruimte en de hemellichamen, 1966 - 1967, 230
        - De 18e bijeenkomst te Rangoon van de Consultatieve Commissie van het Colomboplan en een verslag hiervan, 1967, 231
        - Deelname van Birma aan het politiek overleg van de Europese Economische Gemeenschap (EEG), 1972 - 1973, 232
- Geheim archief, II.
  - Algemeen
    - Agenda's van ingekomen en uitgegane geheime stukken., 1954-1969; 233-234; 2 delen
      - 1954 - 1955 (t/m agendanr. 435)., 233
      - 1955-1969, 234
  - Organisatie, 1
    - Stukken betreffende de personeelsbezetting en huisvesting van het Nederlands Gezantschap in Birma., 1955-1958; 235; 1 omslag
  - Economie, 6